# 请教未签订合同的长期发出商品处理问题

提问人：zips800 时间：2022-10-18 10:43:30
被审计公司 2016 年有笔发出商品，因以前年度内控不严该笔订单未签合同至今也未开票和回款，只是客户微信要货就发出了也找不到收货单了，与客户有争议多年一直未解决。今年与该客户沟通客户同意以大概相同价值的不同商品来抵债入账。我的想法是该笔订单不确认收入提全额减值与客户退回的商品价值相冲销，请问各位这样是否可行或者有什么其他方法？

回答人：chenyiwei
由于该发出商品已不可能再收回，因此不应确认为本企业的资产，应予以核销处理。（应考虑以前年度将发出商品长期挂账的做法是否属于前期差错，是否应基于以前年度对其可收回性的估计，在以前年度计提减值，现在达成协议后再核销）。
对于收到抵债商品，应关注其是否表明客户认可当初已收到该发出商品，并接受该发货。如果是，则现在可以依据该补充协议确认销售收入（对应的是非货币性对价）；如不满足的，则收到商品的入账价值与原发出商品账面价值（就以前年度的减值事项进行差错更正后）之间的差额确认为营业外收入。